【裁判字號】    89,易,400
【裁判日期】    890830
【裁判案由】    竊盜
【裁判全文】
臺灣嘉義地方法院刑事判決                          八十九年度易字第四號
    公  訴  人  臺灣嘉義地方法院檢察署檢察官
    被      告  乙○○
右列被告因竊盜等案件，經檢察官提起公訴（八十九年度偵字第二四五三號、第二四
七九號）、及臺灣嘉義地方法院檢察署檢察官移送併辦（八十九年度偵字第二七００
號）、本院刑事庭移送併案審理部分（八十九年度訴字第二六九號，偵查中案號八十
九年度偵字第二八七三號），本院判決如左：
    主  文
乙○○連續踰越牆垣竊盜，未遂，處有期徒刑壹年陸月。
    事  實
一、乙○○意圖為自己不法之所有，基於竊盜之概括犯意，先於附表一所示之時間、
    地點，以附表一所示之方法，竊取甲○○所有之茶葉一包，約二十台斤，得手後
    逃逸，嗣於同日（八十九年四月十一日）下午五時許為警查獲。乙○○嗣由警方
    隨案移送臺灣嘉義地方法院檢察署偵辦，經該署檢察官訊問並為限制住居之強制
    處分後釋放。詎乙○○竟不知悔改，又基於上開竊盜之概括犯意，先後於附表二
    、附表三所示之時間、地點，以附表二、附表三所示之方法竊取如附表二、附表
    三所示之丁○○所有之重型機車與丙○○所有之自用小貨車各一部得手，嗣於八
    十九年四月二十四日清晨五時許為警查獲，為警方隨案將其移送臺灣嘉義地方法
    院檢察署偵辦，經該署檢察官訊問並為限制住居之強制處分後釋放。惟乙○○仍
    不知悔改，又基於上開竊盜之概括犯意，先後於附表四至附表六所示之時間、地
    點，以附表四至附表六所示之方法竊取如附表四至附表六所示之戊○○之胞弟賴
    昌龍所有之重型機車一部、郭木敦所有之皮夾一只（內有身份證一張、金融卡一
    張、電話卡一張與現金新臺幣（下同）七百元）及劉玉雪所有之茶葉一包（重約
    六十台斤），其中除附表六部分因在行竊過程中為劉玉雪發現，因而未竊取得手
    外，其餘附表四、附表五部分均竊取得手，嗣於八十九年四月二十四日晚上七時
    許為警查獲，經警方隨案將其移送臺灣嘉義地方法院檢察署偵辦，經該署檢察官
    訊問並為限制住居之強制處分後釋放。惟乙○○仍不知悔改，又基於上開竊盜之
    概括犯意，再於附表七所示之時間、地點，以附表七所示之方法竊得如附表七所
    示之物，嗣於八十九年五月六日另案為警查獲。
二、案經甲○○訴由嘉義縣警察局竹崎分局、丙○○訴由嘉義縣警察局中埔分局報請
    臺灣嘉義地方法院檢察署檢察官偵查起訴，及該署檢察官移送併辦與本院刑事庭
    移送併案審理。
    理  由
一、訊據被告乙○○對於附表一至七所示之犯行，除附表四所示之犯行外，餘皆供承
    不諱，核與告訴人甲○○、丙○○、陳福樑，被害人丁○○、劉玉雪及被害人郭
    木敦之妻林琇惠指訴之情節相符，並有贓物認領保管單四份附卷可稽，被告有附
    表一、二、三、五、六、七所示之犯行，應堪認定。至被告雖坦承有為如附表四
    所示之行為，惟辯稱：其係因當日晚上與被害人戊○○發生口角，故將該機車藏
    匿，並將機車車牌拆下，隔天早上被害人戊○○前來質問時，其便帶同被害人戊○○前去找出該輛機車，其並無意竊盜云云。被告以上開情詞置辯，雖與被害人
    戊○○於警訊及本院審理時陳稱：其當晚確與被告發生口角，隔日發現機車不見
    時，其便想到應係被告所為，前往被告家中質問後，被告就帶其前去離其家約二
    百公尺之廟旁找回機車，但其取回機車時，車牌已被拆下，被告後又帶其至家中
    取出車牌等語相符。惟查被告既將該機車置放於離被害人家中約二百公尺處，與
    被害人戊○○住宅相距非近，不易為被害人戊○○發現，且被告並非自己告知被
    害人戊○○機車下落，而係因被害人戊○○前去質問時，始帶被害人戊○○前去
    找出機車，故其目的當非單純係為報復而無不法所有之意圖；加以被告除將被害
    人戊○○之機車藏匿外，並將機車車牌拆下，藏匿於自己家中，此益徵被告確有
    為自己不法所有之意圖，自難僅以被告片面之詞即認其無竊盜之犯意。又刑法之
    竊盜罪為即成犯，於行為人將所竊之物納入自己實力支配之下即已既遂，而被告
    除將上開機車藏匿外，並將機車牌照拆下，藏於自己家中，足認其已將該機車納
    入自己實力支配之下，被告之竊盜行為應已既遂。是被告前開所辯，無非卸責之
    詞，不足採信，被告如附表四所示之犯行，洵堪認定。
二、核被告如附表一至五所示之犯行，係犯刑法第三百二十條第一項之竊盜罪；被告
    如附表六所示之犯行係犯刑法第三百二十一條第二項、第一項第二款之踰越牆垣
    竊盜未遂罪；被告如附表七所示之犯行係犯刑法第三百零六條第一項侵入住居罪
    與同法第三百二十條第一項之竊盜罪。被告所犯如附表七之侵入住居罪與竊盜罪
    二罪間，有方法結果之牽連關係，為牽連犯，應從一重之竊盜罪處斷。而被告前
    後如附表一至七所示之多次竊盜既遂與加重竊盜未遂罪間，其犯罪時間緊接，所
    犯之基本構成要件相同，顯係基於概括犯意為之，為連續犯，應依刑法第五十六
    條之規定，論以較重之加重竊盜未遂一罪，並加重其刑。又被告踰越牆垣竊盜未
    遂，為未遂犯，應依刑法第二十六條前段之規定，按既遂犯之刑度減輕其刑，並
    先加後減之。至公訴人移送併辦如附表四至六所示之部分與本院刑事庭移送併案
    審理之如附表七所示之部分，因與本件起訴部分之犯罪事實有連續犯之裁判上一
    罪關係，本院自得併予審理；另公訴意旨雖未敘明被告如附表七所示之侵入住宅
    犯行，惟此部分之事實業據告訴人陳福樑於警訊時提出告訴，且該部分與公訴人
    起訴之竊盜罪部分（八十九年度偵字第二七八三號）有牽連犯之裁判上一罪關係
    ，自為起訴效力所及，本院亦得一併加以審理，附此敘明。爰審酌被告犯罪之動
    機、目的、手段、犯罪所得非巨及被告於經警查獲，隨案移送嘉義地方法院檢察
    署，經檢察官訊問並限制住居後，仍一再犯案，犯後顯無悔意等一切情狀，量處
    如主文所示之刑，以資懲儆。
據上論斷，應依刑事訴訟法第二百九十九條第一項前段、刑法第五十六條、第二十六
條前段、第三百二十一條第二項、第一項第二款、第三百零六條第一項、第五十五條
，罰金罰緩提高標準條例第一條前段，判決如主文。
本案經檢察官陳仁智到庭執行職務
中    華    民    國      八十九      年      八      月        三十    日
                            臺灣嘉義地方法院刑事第三庭
                                審判長  法  官  許  進  國
                                        法  官  張  道  周
                                        法  官  林  坤  志
右正本證明與原本無異。
如不服本判決，應於判決送達後十日內，向本院提出上訴狀。
中    華    民    國      八十九      年      八      月        卅一    日
                                        書記官  李  子  英
附表：
┌──┬─────┬───────────────────┬──────┐
│編號│犯罪時間  │     犯      罪      事      實       │  備    註  │
├──┼─────┼───────────────────┼──────┤
│    │八十九年四│乙○○因訪友進入甲○○位於嘉義縣梅山鄉│刑法第三百二│
│    │月十一日下│瑞里村幼葉林六三之一號之住處，欲回家時│十條第一項竊│
│一  │午二時十分│，見屋內有茶葉一袋，約二十台斤，便徒手│盜既遂罪    │
│    │許        │將之竊走。嗣於同日下午五時許為警查獲。│            │
│    │          │                                      │            │
├──┼─────┼───────────────────┼──────┤
│    │八十九年四│乙○○在嘉義縣中埔鄉○○村○○路六一０│刑法第三百二│
│    │月十三日下│號前，見丁○○所有車號ＬＵＲ∣０六五號│十條第一項竊│
│二  │午七時許  │重型機車之機車鑰匙未拔下，遂將該機車發│盜既遂罪    │
│    │          │動騎走。並於同年月十四日凌晨零時三十分│            │
│    │          │許，將該機車棄置於嘉義縣番路鄉下坑村下│            │
│    │          │坑六二號前。                          │            │
├──┼─────┼───────────────────┼──────┤
│    │八十九年四│乙○○在嘉義縣番路鄉下坑村下坑六二號前│刑法第三百二│
│    │月十四日凌│，見丙○○所有車號Ｋ二∣八一六０號自用│十條第一項竊│
│三  │晨零時三十│小貨車之車鑰匙未拔下，遂將該貨車發動開│盜既遂罪    │
│    │分許      │走。嗣於同日凌晨五時許為警於嘉義縣中埔│            │
│    │          │鄉○○村○○○街一００之一號前查獲。  │            │
├──┼─────┼───────────────────┼──────┤
│    │八十九年四│乙○○在嘉義縣中埔鄉○○村○○○街一０│刑法第三百二│
│    │月二十一日│四號前，竊取戊○○胞弟賴昌龍所有車號Ｍ│十條第一項竊│
│四  │晚上九時許│ＢＥ∣六０九號重型機車，並將之棄放於同│盜既遂罪    │
│    │          │村頂中下街七十號旁之空地。            │            │
├──┼─────┼───────────────────┼──────┤
│    │八十九年四│乙○○至嘉義縣中埔鄉○○村○○○街四十│刑法第三百二│
│    │月二十四日│七號郭木敦住處找郭木敦，適郭木敦未在家│十條第一項竊│
│    │中午十二時│中，且大門未上鎖，乙○○未得允許竟自行│盜既遂罪    │
│    │許        │進入屋內（侵入住宅部分未據告訴），邱盈│            │
│五  │          │憲進入屋內後，見桌上有房間之鑰匙，便持│            │
│    │          │該鑰匙打開房間門，進入房間內，竊取郭木│            │
│    │          │敦之皮夾一只，內有郭木敦之身份證一張、│            │
│    │          │電話卡一張、金融卡一張及現金七百元，得│            │
│    │          │手後逃逸。                            │            │
├──┼─────┼───────────────────┼──────┤
│    │八十九年四│乙○○踰越劉玉雪位於嘉義縣中埔鄉和美村│刑法第三百二│
│    │月二十四日│大義路七十五號住處後門之圍牆，竊取劉玉│十一條第二項│
│六  │中午一時許│雪所有而放置於其住宅後門處之茶葉一包，│、第一項第二│
│    │          │約六十台斤，正欲離去之際，為劉玉雪發現│款加重竊盜未│
│    │          │，被告始棄置該包茶葉後離去。          │遂          │
├──┼─────┼───────────────────┼──────┤
│    │八十九年五│乙○○至嘉義縣中埔鄉金蘭村頂山門四號陳│刑法第三百零│
│    │月四日中午│福樑住處找陳福樑，適陳福樑正在午睡，且│六條第一項侵│
│    │十二時許  │住處大門未上鎖，乙○○竟未經陳福樑之許│入住宅罪    │
│七  │          │可，自行開門進入，無故侵入他人住宅。邱│刑法第三百二│
│    │          │盈憲進入陳福樑住宅後，進入房間內，見陳│十條第一項竊│
│    │          │福福樑正在午睡，外褲掛在床頭之柱子上，│盜罪        │
│    │          │乙○○便趁機自陳福樑外褲之口袋內竊取現│            │
│    │          │金一千一百元，得手後逃逸。            │            │
└──┴─────┴───────────────────┴──────┘
附錄法條：
刑法第三百二十一條第一項第二款、第二項
刑法第三百二十條第一項
刑法第三百零六條第一項


司法院資訊處製作；財團法人民間司法改革基金會備份。
